臺灣橋頭地方法院行政訴訟判決　　　　　　111年度交字第8號
原　　　告　陳明彥　

被　　　告　高雄市政府交通局

代　表　人　張淑娟　
訴訟代理人　蘇健義　
上列當事人間交通裁決事件，原告不服被告民國110 年12月17日
高市交裁字第32-ZFB226534、32-ZFC208166、32-ZFC208180號裁
決之處分，提起行政訴訟，本院判決如下：
    主      文
原告之訴駁回。
訴訟費用新臺幣（下同）300元由原告負擔。
    事實及理由
一、事實概要：原告駕駛所有車牌號碼000-0000號自用小客車（
    下稱系爭車輛）於民國110年8月24日9時49、53、56分許，
    途至國道3號南向71.5K、78.1K、84.6K（下稱系爭各違規地
    點）時，各因「行駛高速公路未依規定變換車道」（未全程
    使用方向燈）之交通違規（下稱系爭3違規行為），經民眾
    檢具採證影片提出檢舉，由內政部警政署國道公路警察局（
    下稱舉發機關）第六公路警察大隊警員查明屬實後逕行舉發
    ，分別填掣國道警交字第ZFB226534、ZFC208166、ZFC00000
    0號舉發違反道路交通管理事件通知單（下稱系爭3舉發通知
    ），郵寄原告住地址所完成送達程序。原告不服向被告提出
    陳述，經舉發機關函復查無違誤後仍不服而申請裁決，被告
    洵依道路交通管理處罰條例（下稱處罰條例）第33條第1項
    第4款、第63條第1項第1款、第85條第1項及違反道路交通管
    理事件統一裁罰基準及處理細則第45條規定開立高市交裁字
    第32-ZFB226534、32-ZFC208166、32-ZFC 000000號裁決書
    （下稱系爭3裁決書），各裁處原告「罰鍰3,000元，並記違
    規點數1點」（下稱原3處分），並郵寄原告住所地址完成送
    達，原告不服提起本行政訴訟（被告就原告同一時地所為其
    他同一違規行為所另開立之高市交裁字第32-ZFC208185、
    208186、208184、208183、208182、208179、208174、
    208171、208170、208168號等裁決書，業經被告同意撤銷）
    。
二、原告主張：伊於32-ZFB226534裁決書所示之違規，當時4車
    輪應已跨入車道線上，可能因陽光反光而有誤判之嫌，另舉
    發機關為連續舉發及隨同多次處罰，不符比例原則及逾6公
    里或6分鐘之規定，原3處分自有違誤，爰依法提起本件訴訟
    。聲明：原處分撤銷。
三、被告則以：原告於變換車道時未依規定「全程」使用方向燈
    ，有採證光碟可稽，事證明確，而原告所為系爭3 次未「全
    程」打方向燈之變換車道行為，係於不同時地、在不同之車
    道線變換，影響所及為不同之用路人，應按「自然單一行為
    」之判斷原則各自判斷其行政法上義務之違反與否，並分別
    評價、處罰，且系爭3 舉發通知亦符處罰條例第85條之1 連
    續舉發規定，伊據以裁處洵無不合，原告之訴為無理由等語
    ，資為抗辯。
四、本院之判斷：
  ㈠按「汽車行駛於高速公路、快速公路或設站管制之道路，不
    遵使用限制、禁止、行車管制及管理事項之管制規則而有下
    列行為者，處汽車駕駛人三千元以上六千元以下罰鍰：四、
    未依規定變換車道」，處罰條例第33條第1 項第4 款定有明
    文，又「汽車在行駛途中，變換車道或超越前車時，應依標
    誌、標線、號誌指示，並不得有下列情形：二、未依規定使
    用方向燈」、「行車遇有轉向、減速暫停、讓車、倒車、變
    換車道等情況時所用之燈光及駕駛人之手勢，應依下列規定
    ：六、變換車道時，應先顯示欲變換車道方向之燈光或手勢
    」，高速路管制規則第11條第2 款、道路交通安全規則（下
    稱安全規則）第91條第1 項第6 款亦分別明定。另安全規則
    第91條第1 項第6 款所定變換車道應顯示方向燈光之立法目
    的乃在於使其他用路人（尤其係位於原車道後方及欲變換至
    之車道後方者）得預知該車之行車動向而為安全之措施，就
    此而言，所謂「應『先』顯示方向燈」一事，解釋上應係指
    於開始變換前至變換完成之過程中應「全程」顯示方向燈，
    而開始變換前於何時即應顯示方向燈，涉及後方車輛之合理
    預期時間（與行車速度及距離有關），是不可於顯示方向燈
    之同時開始為變換車道之動作，本不待言，亦非可謂只要曾
    顯示方向燈，而於因故取消方向燈之顯示後，仍可不再度顯
    示方向燈即可恣意進行變換車道之動作，否則其他用路人又
    豈能於該車變換車道前明確知悉及預期。
  ㈡經查，原告於上開時日駕駛系爭車輛行經系爭各違規地點時
    ，因均有系爭3 違規行為（變換車道前均有使用方向燈，但
    皆於變換車道尚未完成前即已熄滅），經民眾檢具採證影片
    提出檢舉，由舉發機關警員查明屬實後，逕行填掣舉發通知
    舉發，並郵寄原告完成送達，有舉發通知、送達證書、舉發
    機關說明函可稽（卷第87至120 頁、第124 至136 頁），並
    經本院勘驗錄影光碟無訛。原告於變換車道過程中既未「全
    程」顯示方向燈，依上開說明，所為已違安全規則第91條第
    1 項第6 款所定，堪認其確有系爭3 違規行為屬實。
  ㈢又按「第七條之二之逕行舉發案件有下列情形之一者，得連
    續舉發：一、逕行舉發汽車行車速度超過規定之最高速限或
    低於規定之最低速度或有第三十三條第一項、第二項之情形
    ，其違規地點相距六公里以上、違規時間相隔六分鐘以上或
    行駛經過一個路口以上。但其違規地點在隧道內者，不在此
    限」，處罰條例第85條之1第2項第1款已有明定。查原告所
    為系爭3違規行為，其違規地點已各相距6公里以上，故依上
    開規定自得連續舉發，被告據以裁處並無不合，原告請求撤
    銷即無理由。
五、綜上，原告於前揭時地確有系爭3 違規行為，被告據以裁處
    ，洵無不合。原處分既無違法，原告訴請撤銷為無理由，爰
    不經言詞辯論，予以駁回。又本件事證已臻明確，兩造其餘
    攻擊防禦方法於本件判決結果不生影響，故不再一一論述。
六、本件第一審裁判費為300 元，應由原告負擔，爰確定第一審
    訴訟費用額如主文第2 項所示。
七、據上論結，原告之訴為無理由，爰判決如主文。
　
中    華    民    國   111    年    2     月    23    日
                  行政訴訟庭  法  官  黃宏欽
上為正本係照原本作成。
如不服本判決，應於判決送達後20日內，向本院提出上訴狀並表
明上訴理由（原判決所違背之法令及其具體內容或依訴訟資料可
認為原判決有違背法令之具體事實），其未載明上訴理由者，應
於提出上訴後 20 日內向本院補提理由書（上訴狀及上訴理由書
均須按他造人數附繕本，如未按期補提上訴理由書，則逕予駁回
上訴），並應繳納上訴裁判費新臺幣750元。
中    華    民    國  111    年    2    月    23    日
                              書記官  楊明月